【裁判字號】    99,毒抗,263
【裁判日期】    990831
【裁判案由】    毒品危害防制條例
【裁判全文】
臺灣高等法院刑事裁定                 99年度毒抗字第263號
  被    告
  即抗告人  甲○○
上列抗告人因違反毒品危害防制條例案件，不服臺灣板橋地方法
院99年度毒聲字第1139號，民國99年8月10日所為送強制戒治裁
定（聲請案號：臺灣板橋地方法院檢察署99年度聲戒字第149號
），提起抗告，本院裁定如下：
    主  文
抗告駁回。
    理  由
一、抗告意旨略以：抗告人雖因違反毒品危害防制條例案件經受
    裁定送觀察勒戒，惟抗告人自民國（下同） 99年6月22入所
    接受觀察勒戒後，已深表後悔、自責，在所期間均安分守己
    、服從紀律，自信已無繼續施用毒品傾向，以免遺憾終生。
    而抗告人與相交多年之女友已訂於國曆 9月24日結婚，如入
    戒治處所強制戒治，勢必影響結婚日期。懇請  鈞長能重新
    裁定，使抗告人有改過自新的機會云云。
二、按犯毒品危害防制條例第10條之罪，應先將被告送勒戒處所
    觀察、勒戒，經觀察、勒戒後，認受觀察、勒戒人有繼續施
    用毒品傾向者，檢察官應聲請法院裁定令入戒治處所強制戒
    治，其期間為 6個月以上，至無繼續強制戒治之必要為止；
    但最長不得逾1年，同條例第20條第2項定有明文。查被告甲
    ○○於98年11月1日下午3時10分許為警採尿時回溯96小時內
    之某時，在不詳處所，施用第二級毒品甲基安非他命，嗣於
    98年11月1日下午 3時10分許，在臺北縣中和市○○路100巷
    巷口為警查獲，並扣得毒品甲基安非他命1包（驗餘淨重0.1
    178公克），而經警採集其尿液送請台灣檢驗科技股份有限
    公司鑑驗結果，發現呈甲基安非他命類陽性反應，有該公司
    出具之濫用藥物尿液檢驗報告乙份在卷可參，且有上開扣案
    之物在卷可佐，並據被告供承不諱在卷，足認被告確有於上
    開時地施用第二級毒品甲基安非他命之事實，原審因而依臺
    灣板橋地方法院檢察署檢察官之聲請，以98年度毒聲字第28
    0號裁定送觀察、勒戒，而被告於99年6月22日入勒戒處所執
    行觀察、勒戒後，經送醫師研判後認有繼續施用毒品之傾向
    ，此有台灣臺北看守所附設勒戒處所99年 7月26日出具之有
    無繼續施用毒品傾向證明書暨評估標準紀錄表各乙份附卷可
    稽，原審因而依台灣板橋地方法院檢察署檢察官之聲請，依
    上揭法條規定，裁定令被告入戒治處所施以強制戒治，其期
    間為六個月以上，至無繼續強制戒治之必要為止，但最長不
    得逾一年，經核並無不合，茲被告於受觀察勒戒後，既經該
    勒戒所依被告之人格特質、臨床徵候及環境相關因素而評定
    認其有繼續施用毒品之傾向，依上揭法條規定，即應裁定送
    被告至戒治所處施以強制戒治，以達戒除施用毒品之惡習，
    被告徒憑己意認已無施用毒品之惡習，而無施以強制戒治之
    必要，並指摘原裁定不當，尚難認有理由，應予駁回。
據上論斷，應依刑事訴訟法第412條，裁定如主文。
中    華    民    國    99    年    8     月    31    日
                  刑事第八庭審判長法  官  張傳栗
                                  法  官  劉嶽承
                                  法  官  黃斯偉
以上正本證明與原本無異。
不得再抗告。
                                  書記官  鄒賢英
中    華    民    國    99    年    8     月    31    日

司法院資訊處製作；財團法人民間司法改革基金會備份。
